# 同一控制下合并模拟期初数的问题？

提问人：茶前饭后 时间：2017-01-10 12:51:05
请问陈版：A公司本期通过现金购买的方式，从集团母公司C手里购买了B公司70%的股权，然后C公司持有B的股权剩余30%，因为A和B属于同一控制下，本期末A公司单独自己合并报表时要并入B公司，是不是也要模拟AB公司的期初数？这与准则里面讲的同一控制下合并要模拟期初数是一个道理吧？多谢多谢！

回答人：chenyiwei
如果A取得了对B的控制权，则同样需模拟期初数，模拟时对仍由母公司持有的 30 ％股权作为少数股东权益看待。

提问人：茶前饭后 时间：2017-01-11 05:53:03
哦！多谢陈版，如果A在本期 10 月份取得了对B的控制权，合并本期时应该是包含全年的损益吧？实际的思想就是为体现报表的可比性，把被控制企业当做从上年都归属于控制企业来看待，这样理解对吧？多谢陈版！

回答人：chenyiwei
是。